hu_hu.affix
SFX Ť Y 120 
SFX Ť ik tságú/ĎŇÖUiFQx! lyik
SFX Ť ik tságú/ĎŇÖUiFQx! [aáeéiíoóöőuúüű][^bgkmpstvzyd]ik
SFX Ť ik tságos/mŇÖAUKicFSsx! lyik
SFX Ť ik tságos/mŇÖAUKicFSsx! [aáeéiíoóöőuúüű][^bgkmpstvzyd]ik
SFX Ť ik tságnyi/ĎŇÖAUKicFQx! lyik
SFX Ť ik tságnyi/ĎŇÖAUKicFQx! [aáeéiíoóöőuúüű][^bgkmpstvzyd]ik
SFX Ť ik tsági/ĎŇÖAUKicFQx! lyik
SFX Ť ik tsági/ĎŇÖAUKicFQx! [aáeéiíoóöőuúüű][^bgkmpstvzyd]ik
SFX Ť ik tság/mŇÖAUKicSsY@ lyik
SFX Ť ik tság/mŇÖAUKicSsY@ [aáeéiíoóöőuúüű][^bgkmpstvzyd]ik
SFX Ť ik tabbik/mŇUiFQDr lyik
SFX Ť ik tabbik/mŇUiFQDr [aáeéiíoóöőuúüű][^bgkmpstvzyd]ik
SFX Ť ik tabban lyik
SFX Ť ik tabban [aáeéiíoóöőuúüű][^bgkmpstvzyd]ik
SFX Ť ik tabb/mŇUiFQDr lyik
SFX Ť ik tabb/mŇUiFQDr [aáeéiíoóöőuúüű][^bgkmpstvzyd]ik
SFX Ť ik t/mŇAU$icFQs lyik
SFX Ť ik t lyik
SFX Ť ik t/mŇAU$icFQs [aáeéiíoóöőuúüű][^bgkmpstvzyd]ik
SFX Ť ik t [aáeéiíoóöőuúüű][^bgkmpstvzyd]ik
SFX Ť ik ottságú/ĎŇÖUiFQx! llik
SFX Ť ik ottságú/ĎŇÖUiFQx! gyik
SFX Ť ik ottságú/ĎŇÖUiFQx! [bdgjklmrtzy][ldgrz]ik
SFX Ť ik ottságú/ĎŇÖUiFQx! [bdfgkmpstvz]ik
SFX Ť ik ottságú/ĎŇÖUiFQx! [^aáeéiíoóöőuúüű][^bgkmpstvzyd]ik
SFX Ť ik ottságos/mŇÖAUKicFSsx! llik
SFX Ť ik ottságos/mŇÖAUKicFSsx! gyik
SFX Ť ik ottságos/mŇÖAUKicFSsx! [bdgjklmrtzy][ldgrz]ik
SFX Ť ik ottságos/mŇÖAUKicFSsx! [bdfgkmpstvz]ik
SFX Ť ik ottságos/mŇÖAUKicFSsx! [^aáeéiíoóöőuúüű][^bgkmpstvzyd]ik
SFX Ť ik ottságnyi/ĎŇÖAUKicFQx! llik
SFX Ť ik ottságnyi/ĎŇÖAUKicFQx! gyik
SFX Ť ik ottságnyi/ĎŇÖAUKicFQx! [bdgjklmrtzy][ldgrz]ik
SFX Ť ik ottságnyi/ĎŇÖAUKicFQx! [bdfgkmpstvz]ik
SFX Ť ik ottságnyi/ĎŇÖAUKicFQx! [^aáeéiíoóöőuúüű][^bgkmpstvzyd]ik
SFX Ť ik ottsági/ĎŇÖAUKicFQx! llik
SFX Ť ik ottsági/ĎŇÖAUKicFQx! gyik
SFX Ť ik ottsági/ĎŇÖAUKicFQx! [bdgjklmrtzy][ldgrz]ik
SFX Ť ik ottsági/ĎŇÖAUKicFQx! [bdfgkmpstvz]ik
SFX Ť ik ottsági/ĎŇÖAUKicFQx! [^aáeéiíoóöőuúüű][^bgkmpstvzyd]ik
SFX Ť ik ottság/mŇÖAUKicSsY@ llik
SFX Ť ik ottság/mŇÖAUKicSsY@ gyik
SFX Ť ik ottság/mŇÖAUKicSsY@ [bdgjklmrtzy][ldgrz]ik
SFX Ť ik ottság/mŇÖAUKicSsY@ [bdfgkmpstvz]ik
SFX Ť ik ottság/mŇÖAUKicSsY@ [^aáeéiíoóöőuúüű][^bgkmpstvzyd]ik
SFX Ť ik ottabbik/mŇUiFQDr llik
SFX Ť ik ottabbik/mŇUiFQDr gyik
SFX Ť ik ottabbik/mŇUiFQDr [bdgjklmrtzy][ldgrz]ik
SFX Ť ik ottabbik/mŇUiFQDr [bdfgkmpstvz]ik
SFX Ť ik ottabbik/mŇUiFQDr [^aáeéiíoóöőuúüű][^bgkmpstvzyd]ik
SFX Ť ik ottabban llik
SFX Ť ik ottabban gyik
SFX Ť ik ottabban [bdgjklmrtzy][ldgrz]ik
SFX Ť ik ottabban [bdfgkmpstvz]ik
SFX Ť ik ottabban [^aáeéiíoóöőuúüű][^bgkmpstvzyd]ik
SFX Ť ik ottabb/mŇUiFQDr llik
SFX Ť ik ottabb/mŇUiFQDr gyik
SFX Ť ik ottabb/mŇUiFQDr [bdgjklmrtzy][ldgrz]ik
SFX Ť ik ottabb/mŇUiFQDr [bdfgkmpstvz]ik
SFX Ť ik ottabb/mŇUiFQDr [^aáeéiíoóöőuúüű][^bgkmpstvzyd]ik
SFX Ť ik ott/mŇAU$icFQs llik
SFX Ť ik ott llik
SFX Ť ik ott/mŇAU$icFQs gyik
SFX Ť ik ott gyik
SFX Ť ik ott/mŇAU$icFQs [bdgjklmrtzy][ldgrz]ik
SFX Ť ik ott [bdgjklmrtzy][ldgrz]ik
SFX Ť ik ott/mŇAU$icFQs [bdfgkmpstvz]ik
SFX Ť ik ott [bdfgkmpstvz]ik
SFX Ť ik ott/mŇAU$icFQs [^aáeéiíoóöőuúüű][^bgkmpstvzyd]ik
SFX Ť ik ott [^aáeéiíoóöőuúüű][^bgkmpstvzyd]ik
SFX Ť 0 tságú/ĎŇÖUiFQx! ny
SFX Ť 0 tságú/ĎŇÖUiFQx! [^bgkmpstvzyd]
SFX Ť 0 tságos/mŇÖAUKicFSsx! ny
SFX Ť 0 tságos/mŇÖAUKicFSsx! [^bgkmpstvzyd]
SFX Ť 0 tságnyi/ĎŇÖAUKicFQx! ny
SFX Ť 0 tságnyi/ĎŇÖAUKicFQx! [^bgkmpstvzyd]
SFX Ť 0 tsági/ĎŇÖAUKicFQx! ny
SFX Ť 0 tsági/ĎŇÖAUKicFQx! [^bgkmpstvzyd]
SFX Ť 0 tság/mŇÖAUKicSsY@ ny
SFX Ť 0 tság/mŇÖAUKicSsY@ [^bgkmpstvzyd]
SFX Ť 0 tabbik/mŇUiFQDr ny
SFX Ť 0 tabbik/mŇUiFQDr [^bgkmpstvzyd]
SFX Ť 0 tabban ny
SFX Ť 0 tabban [^bgkmpstvzyd]
SFX Ť 0 tabb/mŇUiFQDr ny
SFX Ť 0 tabb/mŇUiFQDr [^bgkmpstvzyd]
SFX Ť 0 t/mŇAU$icFQs ny
SFX Ť 0 t ny
SFX Ť 0 t/mŇAU$icFQs [^bgkmpstvzyd]
SFX Ť 0 t [^bgkmpstvzyd]
SFX Ť 0 ottságú/ĎŇÖUiFQx! gy
SFX Ť 0 ottságú/ĎŇÖUiFQx! [nl]l
SFX Ť 0 ottságú/ĎŇÖUiFQx! [bdfgmpstvz]
SFX Ť 0 ottságos/mŇÖAUKicFSsx! gy
SFX Ť 0 ottságos/mŇÖAUKicFSsx! [nl]l
SFX Ť 0 ottságos/mŇÖAUKicFSsx! [bdfgmpstvz]
SFX Ť 0 ottságnyi/ĎŇÖAUKicFQx! gy
SFX Ť 0 ottságnyi/ĎŇÖAUKicFQx! [nl]l
SFX Ť 0 ottságnyi/ĎŇÖAUKicFQx! [bdfgmpstvz]
SFX Ť 0 ottsági/ĎŇÖAUKicFQx! gy
SFX Ť 0 ottsági/ĎŇÖAUKicFQx! [nl]l
SFX Ť 0 ottsági/ĎŇÖAUKicFQx! [bdfgmpstvz]
SFX Ť 0 ottság/mŇÖAUKicSsY@ gy
SFX Ť 0 ottság/mŇÖAUKicSsY@ [nl]l
SFX Ť 0 ottság/mŇÖAUKicSsY@ [bdfgmpstvz]
SFX Ť 0 ottabbik/mŇUiFQDr gy
SFX Ť 0 ottabbik/mŇUiFQDr [nl]l
SFX Ť 0 ottabbik/mŇUiFQDr [bdfgmpstvz]
SFX Ť 0 ottabban gy
SFX Ť 0 ottabban [nl]l
SFX Ť 0 ottabban [bdfgmpstvz]
SFX Ť 0 ottabb/mŇUiFQDr gy
SFX Ť 0 ottabb/mŇUiFQDr [nl]l
SFX Ť 0 ottabb/mŇUiFQDr [bdfgmpstvz]
SFX Ť 0 ott/mŇAU$icFQs gy
SFX Ť 0 ott gy
SFX Ť 0 ott/mŇAU$icFQs [nl]l
SFX Ť 0 ott [nl]l
SFX Ť 0 ott/mŇAU$icFQs [bdfgmpstvz]
SFX Ť 0 ott [bdfgmpstvz]
SFX Ş Y 30 
SFX Ş ik ős/ÝÔŘCWMjcHTtx! ik
SFX Ş ik őnyi/ĐÓ×BVLjcGRx! ik
SFX Ş ik őjű/ŢÔŘWjHRx! ik
SFX Ş ik ői/ĐÓ×BVLjcGRx! ik
SFX Ş ik őcske/ĐÓ×BVLjcR ik
SFX Ş ik őbbik/nÓ×VjGRDr ik
SFX Ş ik őbben ik
SFX Ş ik őbb/ÝÔŘWjHRDr ik
SFX Ş ik ő/ŢÔŘCWMjcHRY@ ik
SFX Ş ik ésű/ŢÔŘWjHRx! ik
SFX Ş ik ésnyi/ĐÓ×BVLjcGRx! ik
SFX Ş ik ésileg ik
SFX Ş ik ési/ĐÓ×BVLjcGRx! ik
SFX Ş ik éses/nÓ×BVLjcGTtx! ik
SFX Ş ik és/nÓ×BVLjcTtY@ ik
SFX Ş 0 ős/ÝÔŘCWMjcHTtx! [^k]
SFX Ş 0 őnyi/ĐÓ×BVLjcGRx! [^k]
SFX Ş 0 őjű/ŢÔŘWjHRx! [^k]
SFX Ş 0 ői/ĐÓ×BVLjcGRx! [^k]
SFX Ş 0 őcske/ĐÓ×BVLjcR [^k]
SFX Ş 0 őbbik/nÓ×VjGRDr [^k]
SFX Ş 0 őbben [^k]
SFX Ş 0 őbb/ÝÔŘWjHRDr [^k]
SFX Ş 0 ő/ŢÔŘCWMjcHRY@ [^k]
SFX Ş 0 ésű/ŢÔŘWjHRx! [^k]
SFX Ş 0 ésnyi/ĐÓ×BVLjcGRx! [^k]
SFX Ş 0 ésileg [^k]
SFX Ş 0 ési/ĐÓ×BVLjcGRx! [^k]
SFX Ş 0 éses/nÓ×BVLjcGTtx! [^k]
SFX Ş 0 és/nÓ×BVLjcTtY@ [^k]
SFX Š Y 30 
SFX Š ik ós/mŇÖAUKicFSsx! ik
SFX Š ik ónyi/ĎŇÖAUKicFQx! ik
SFX Š ik ójú/ĎŇÖUiFQx! ik
SFX Š ik ói/ĎŇÖAUKicFQx! ik
SFX Š ik ócska/ĎŇÖAUKicQ ik
SFX Š ik óbbik/mŇUiFQDr ik
SFX Š ik óbban ik
SFX Š ik óbb/mŇUiFQDr ik
SFX Š ik ó/ĎŇÖAUKicFQY@ ik
SFX Š ik ású/ĎŇÖUiFQx! ik
SFX Š ik ásos/mŇÖAUKicFSsx! ik
SFX Š ik ásnyi/ĎŇÖAUKicFQx! ik
SFX Š ik ásilag ik
SFX Š ik ási/ĎŇÖAUKicFQx! ik
SFX Š ik ás/mŇÖAUKicSsY@ ik
SFX Š 0 ós/mŇÖAUKicFSsx! [^k]
SFX Š 0 ónyi/ĎŇÖAUKicFQx! [^k]
SFX Š 0 ójú/ĎŇÖUiFQx! [^k]
SFX Š 0 ói/ĎŇÖAUKicFQx! [^k]
SFX Š 0 ócska/ĎŇÖAUKicQ [^k]
SFX Š 0 óbbik/mŇUiFQDr [^k]
SFX Š 0 óbban [^k]
SFX Š 0 óbb/mŇUiFQDr [^k]
SFX Š 0 ó/ĎŇÖAUKicFQY@ [^k]
SFX Š 0 ású/ĎŇÖUiFQx! [^k]
SFX Š 0 ásos/mŇÖAUKicFSsx! [^k]
SFX Š 0 ásnyi/ĎŇÖAUKicFQx! [^k]
SFX Š 0 ásilag [^k]
SFX Š 0 ási/ĎŇÖAUKicFQx! [^k]
SFX Š 0 ás/mŇÖAUKicSsY@ [^k]
SFX ¨ Y 22 
SFX ¨ ik gető/ŢÔŘCWMjcHRY@ ik
SFX ¨ ik getésű/ŢÔŘWjHRx! ik
SFX ¨ ik getésnyi/ĐÓ×BVLjcGRx! ik
SFX ¨ ik getési/ĐÓ×BVLjcGRx! ik
SFX ¨ ik getéses/nÓ×BVLjcGTtx! ik
SFX ¨ ik getés/nÓ×BVLjcTtY@ ik
SFX ¨ ik gethető/ŢÔŘCWMjcHR ik
SFX ¨ ik gethetett ik
SFX ¨ ik gethet/Ee ik
SFX ¨ ik getett ik
SFX ¨ ik get/Ee ik
SFX ¨ 0 gető/ŢÔŘCWMjcHRY@ [^k]
SFX ¨ 0 getésű/ŢÔŘWjHRx! [^k]
SFX ¨ 0 getésnyi/ĐÓ×BVLjcGRx! [^k]
SFX ¨ 0 getési/ĐÓ×BVLjcGRx! [^k]
SFX ¨ 0 getéses/nÓ×BVLjcGTtx! [^k]
SFX ¨ 0 getés/nÓ×BVLjcTtY@ [^k]
SFX ¨ 0 gethető/ŢÔŘCWMjcHR [^k]
SFX ¨ 0 gethetett [^k]
SFX ¨ 0 gethet/Ee [^k]
SFX ¨ 0 getett [^k]
SFX ¨ 0 get/Ee [^k]
SFX § Y 22 
SFX § ik gató/ĎŇÖAUKicFQY@ ik
SFX § ik gatású/ĎŇÖUiFQx! ik
SFX § ik gatásos/mŇÖAUKicFSsx! ik
SFX § ik gatásnyi/ĎŇÖAUKicFQx! ik
SFX § ik gatási/ĎŇÖAUKicFQx! ik
SFX § ik gatás/mŇÖAUKicSsY@ ik
SFX § ik gatott ik
SFX § ik gatható/ĎŇÖAUKicFQ ik
SFX § ik gathatott ik
SFX § ik gathat/Oo ik
SFX § ik gat/Oo ik
SFX § 0 gató/ĎŇÖAUKicFQY@ [^k]
SFX § 0 gatású/ĎŇÖUiFQx! [^k]
SFX § 0 gatásos/mŇÖAUKicFSsx! [^k]
SFX § 0 gatásnyi/ĎŇÖAUKicFQx! [^k]
SFX § 0 gatási/ĎŇÖAUKicFQx! [^k]
SFX § 0 gatás/mŇÖAUKicSsY@ [^k]
SFX § 0 gatott [^k]
SFX § 0 gatható/ĎŇÖAUKicFQ [^k]
SFX § 0 gathatott [^k]
SFX § 0 gathat/Oo [^k]
SFX § 0 gat/Oo [^k]
